臺灣高等法院臺中分院刑事判決
111年度金上訴字第1311號
上  訴  人  
即  被  告  陳俊諺


上列上訴人因違反洗錢防制法等案件，不服臺灣臺中地方法院11
0年度金訴字第1028號中華民國111年4月7日第一審判決（起訴案
號：臺灣臺中地方檢察署110年度偵字第27152號），提起上訴，
及經檢察官移送併辦（臺灣臺中地方檢察署111年度偵字第12152
號、臺灣臺北地方檢察署111年度偵字第19467號），本院判決如
下：
    主  文
原判決撤銷。
乙○○犯如附表三編號1、2所示之罪，均累犯，各處如附表三編
  號1、2「主文」欄所示之刑，沒收部分各如附表三編號1、2「
  主文」欄所示。前開併科罰金部分，應執行罰金新臺幣壹萬肆
  仟元，如易服勞役，以新臺幣壹仟元折算壹日。
    犯罪事實
一、乙○○依其一般社會生活之通常經驗，應可知悉提供金融帳戶
    予不明人士使用，該金融帳戶極有可能淪為轉匯、提領贓款
    之犯罪工具，且代不詳之人提領來源不明之款項，亦會掩飾
    、隱匿詐騙所得款項之實際流向，製造金流斷點，並使詐騙
    犯行不易遭人追查，竟本於縱其提供之金融帳戶遭人持以實
    施詐欺取財犯罪，並於被害人匯入遭詐騙款項後，由其提領
    以製造金流斷點，將掩飾、隱匿特定犯罪所得之實際流向，
    亦不違背其本意之不確定故意，先、後2次各別起意，各次
    均與真實姓名、年籍均不詳、綽號「阿合」（譯音）之成年
    男子（下稱「阿合」），共同基於詐欺取財之為自己不法所
    有意圖及一般洗錢之犯意聯絡，先由乙○○依「阿合」之指示
    ，提供其所申設永豐商業銀行（下稱永豐銀行）帳號000000
    00000000號帳戶予「阿合」，再由「阿合」分別向如附表一
    所示之甲○○、丁○○（均已成年），以如附表一所示之方式施
    用詐術，使甲○○、丁○○因而陷於錯誤，各於如附表一所示時
    間，將如附表一所示金額匯入乙○○上開永豐銀行帳戶，並由
    乙○○依「阿合」之指示，於如附表二所示之時間、地點，以
    臨櫃提領方式，提領如附表二所示款項，而以上開方式共同詐
    騙甲○○、丁○○，並隱匿、掩飾犯罪所得之去向，並取得上開
    其具有共同管理處分權之新臺幣（下同）32萬元、22萬元（
    均未扣案）。嗣因甲○○、丁○○察覺有異，報警處理，乃為警
    循線查悉上情。
二、案經甲○○訴由臺南市政府警察局善化分局、丁○○訴由臺北市
    政府警察局大安分局及新北市政府警察局海山分局報請臺灣
    新北地方檢察署檢察官偵查後，陳請臺灣高等檢察署檢察長
    令轉臺灣臺中地方檢察署檢察官偵查起訴，並由高雄市政府
    警察局報請臺灣高雄地方檢察署檢察官偵查後陳請臺灣高等
    檢察署檢察長令轉臺灣臺中地方檢察署檢察官偵查後移送併
    案審理，及由臺北市政府警察局新店分局報請臺灣臺北地方
    檢察署檢察官偵查後移送併案審理。
    理  由
一、證據能力方面：
    按刑事訴訟法第159條之5規定：「（第1項）被告以外之人
    於審判外之陳述，雖不符前4條之規定，而經當事人於審判
    程序同意作為證據，法院審酌該言詞陳述或書面陳述作成時
    之情況，認為適當者，亦得為證據。（第2項）當事人、代
    理人或辯護人於法院調查證據時，知有第159條第1項不得為
    證據之情形，而未於言詞辯論終結前聲明異議者，視為有前
    項之同意。」其立法意旨在於傳聞證據未經當事人之反對詰
    問予以核實，原則上先予排除，惟若當事人已放棄詰問或未
    聲明異議，基於證據資料愈豐富，愈有助於真實發現之理念
    ，且強化言詞辯論原則，法院自可承認該傳聞證據例外擁有
    證據能力。經查，有關下述所引用未符合刑事訴訟法第159
    條之1至第159條之4所示之證據，業經本院於審理時當庭直
    接提示而為合法之調查，且檢察官及上訴人即被告乙○○（下
    稱被告）均未於言詞辯論終結前聲明異議（見本院卷第141
    至151頁），本院審酌前開證據作成或取得之狀況，並無非
    法或不當取證之情事，故認為適當而均得以作為證據，是前
    開證據依刑事訴訟法第159條之5之規定，均具有證據能力。
二、本院認定犯罪事實所憑之證據及理由：
    訊據被告對於上揭事實均坦承不諱（見本院卷第149至150頁
    ），且查：
(一)上揭犯罪事實，除據被告於本院審理時表明就犯罪事實認罪
    外，並經被告於原審準備程序及審理時亦自白犯行（見原審
    卷第59、67至68頁），復有證人即告訴人甲○○、丁○○分別於
    警詢時之證述（見臺灣新北地方檢察署109年度偵字第23269
    號卷〈下稱23269號偵卷〉一第148至151頁、23269號偵卷二第
    153至154頁）在卷可稽，並有臺南市政府警察局善化分局新
    市分駐所受理詐騙帳戶通報警示簡便格式表、金融機構聯防
    機制通報單、臺南市政府警察局善化分局新市分駐所受理刑
    事案件報案三聯單（以上為告訴人甲○○部分，見23269號偵
    卷一第171、182至184頁）、內政部警政署反詐騙諮詢專線
    紀錄表、臺北市政府警察局大安分局新生南路派出所受理詐
    騙帳戶通報警示簡便格式表、臺北市政府警察局大安分局新
    生南路派出所受理各類案件紀錄表、臺北市政府警察局大安
    分局新生南路派出所受理刑事案件報案三聯單、玉山銀行匯
    款申請書、訊息對話截圖（以上為告訴人丁○○部分，見2326
    9號偵卷二第151、155至157、159至160、162、165頁）、永
    豐銀行109年5月11日函送被告上開永豐銀行帳戶
　　之基本資料、交易明細（見23269號偵卷三第3至13頁）在卷
    可佐，足認被告之前開自白均與事實相符而為可信。
(二)被告上訴意旨雖曾否認有何上開共同詐欺取財及一般洗錢之
    犯行，辯稱：伊係提供上開永豐銀行予「阿合」，供「阿合
    」將伊先前出借之欠款匯入以還債，不知「阿合」用以詐騙
    ，其與「阿合」並不具有詐欺取財及一般洗錢之犯意聯絡或
    行為分擔，至多應僅成立上開罪名之幫助犯；又本案除伊與
    「阿合」2人外，別無其他證據顯示仍有其餘共同正犯參與
    本案詐欺取財及一般洗錢之犯行，則伊是否確係提供永豐銀
    行帳戶參與隱匿、掩飾犯罪所得之去向，尚屬有疑，難認屬
    洗錢防制法之處罰範圍；再倘僅單純交付帳戶予詐騙集團供
    被害人匯入款項使用，因已將帳戶之存摺、提款卡及密碼交
    予他人使用，失去對自己帳戶之實際管領權限，若未配合依
    指示親自提款，即無收受持有或使用特定犯罪所得之情形，
    應不構成一般洗錢罪云云。惟查：
 1、有關被告於其上訴意旨及本院審理時固曾辯稱：伊提供上揭
    永豐銀行帳戶予「阿合」，係因「阿合」欠伊債務，供「阿
    合」匯款以還款，伊不知如附表一編號1、2所示匯入款項係
    詐騙所得云云，且經被告於偵查中提出其自稱與「阿合」互
    傳訊息之對話紀錄（見27152號偵卷第33至39頁）。惟上開
    與被告互傳訊息對話之人，其暱稱為「紀梵希」，與被告所
    指對方之綽號為「阿合」，並不相同，自無可逕為被告有利
    之認定；況被告曾於偵訊時供稱伊借款及投資「阿合」的錢
    ，總計高達新臺幣（下同）1百多萬元等語（見臺灣臺中地
    方檢察署110年度偵字第27152號卷〈下稱27152號偵卷第30頁
    ），然被告於本院審理時卻供稱：伊不知道「阿合」的真實
    姓名，除了只知道他的綽號及知悉其為成年男子外，並無法
    提供其他相關資料等語，復陳明伊無法提出「阿合」積欠其
    債務之借據或相關佐證（見本院卷第148至149頁），則被告
    既與「阿合」並非熟識、甚且僅知其綽號而已，則被告理當
    無可能出借高額款項予「阿合」、且未要求「阿合」簽立字
    據之理，被告此部分所辯有關伊領取其永豐銀行帳戶內款項
    之原因，顯與一般經驗法則有違，並無可採。
 2、按刑法上之故意，可分為直接故意與不確定故意（未必故意
    ），「行為人對於構成犯罪之事實，明知並有意使其發生者
    」為直接故意，至於「行為人對於構成犯罪之事實，預見其
    發生而其發生並不違背其本意者」則屬不確定故意。查個人
    金融帳戶之戶名、帳號等資料，具有專屬性及財產上重要性
    ，縱有需要將該等帳戶資料告知或交由他人使用，亦必係基
    於相當程度之信賴關係或有特殊事由存在，當無可能隨意提
    供予真實姓名、年籍不詳之人任其使用；更何況不肖份子為
    掩飾詐欺等不法行徑、避免執法人員追查，經常利用他人金
    融帳戶匯入或轉出犯罪所得，此為近年來社會上常見之財產
    犯罪型態，實際上亦常有被害人畢生積蓄遭詐騙後求償無門
    之情形，並廣為大眾傳播媒體所報導，政府有關單位無不致
    力於宣導民眾多加注意防範。而依被告於案發期間已逾40之
    年紀、並自述從事自營商之工作（參見被告警詢筆錄「受詢
    問人」欄所載，見23269號偵卷一第45頁）等智識及社會生
    活經驗，對於上情自難諉為不知，詎其竟將所申辦之永豐銀
    行帳戶資料提供予真實姓名、年籍均不詳之「阿合」，並依
    指示提領來源不明之款項，足徵被告已可預見其所提供之金
    融帳戶資料，將有可能會被利用作為實行詐欺犯罪行為之工
    具，且其提領來源不明之款項，亦有可能因此掩飾或隱匿詐
    欺犯罪所得之去向，竟仍執意將其帳戶資料提供「阿合」使
    用，並代為提領款項，是被告主觀上具有詐欺取財及一般洗
    錢之不確定故意，而就如附表一編號1、2所示詐欺取財及一
    般洗錢犯行，各與「阿合」共同具有詐欺取財及一般洗錢之
    犯意聯絡及行為分擔，足可認定。被告否認伊未本於詐欺取
    財及一般洗錢之不確定故意，且無與「阿合」具有前揭犯罪
    之犯意聯絡及行為分擔，委無可採。
 3、按被害人因詐騙而將款項匯入指定帳戶，固尚未達到掩飾或
    隱匿特定犯罪所得之來源、去向及所在之金流斷點，惟若將
    該款項「提領」後，即產生掩飾或隱匿之結果，自屬洗錢既
    遂之行為（最高法院110年度台上字第5900號刑事判決意旨
    參照）；復按共同實行犯罪行為之人，在合同意思範圍以內
    ，各自分擔犯罪行為之一部，相互利用他人之行為，以達其
    犯罪之目的者，即應對於全部所發生之結果，共同負責，不
    問犯罪動機起於何人，亦不必每一階段犯行，均經參與。又
    關於犯意聯絡，不限於事前有所協議，其於行為當時，基於
    相互之認識，以共同犯罪之意思參與者，亦無礙於共同正犯
    之成立。且數共同正犯之間，原不以直接發生犯意聯絡者為
    限，即有間接之聯絡者，亦包括在內（最高法院98年度台上
    字713、第4384號刑事判決意旨參照）。而被告確有提供其
    前揭申辦之永豐銀行帳戶予「阿合」，且由被告於如附表二
    編號1、2所示時、地，領取告訴人甲○○、丁○○遭詐騙匯入之
    款項等情，已據被告迭次於警詢、偵訊、原審及本院供明（
    見23269號偵卷一第47頁、臺灣新北地方檢察署109年度偵字
    第28575號卷〈下稱28575號偵卷〉第31至32頁、原審卷第59頁
    、本院卷第148頁），並有前揭永豐銀行帳戶之交易明細（
    見23269號偵卷三第13頁）在卷可憑，足為可信。被告雖未
    親自參與詐騙告訴人甲○○、丁○○之行為，惟被告提供永豐銀
    行帳戶供告訴人甲○○、丁○○遭詐騙後匯入款項，並親自實施
    提款之行為，被告所為既為該等詐欺取財、一般洗錢之犯罪
    歷程不可或缺之重要環節，足徵被告係以自己犯罪之意思而
    參與本案，無礙於其共同參與犯罪之認定，是被告確已參與
    取得詐欺告訴人甲○○、丁○○款項及隱匿、掩飾犯罪所得去向
    之一般洗錢犯罪構成要件行為而屬共同正犯無訛。被告前開
    上訴意旨反於其上開於警詢、偵訊、原審及本院明確之供述
    內容，以其僅提供上揭帳戶資料而未參與領款之行為，且與
    認定伊是否為共同正犯無關之有無其他第三人為共犯（本院
    依現有事證，並未認定本案之行為人除被告及「阿合」外，
    另有其他第三人為共犯）等情，辯稱伊所為並不構成一般洗
    錢，或至多應僅成立詐欺取財及一般洗錢之幫助犯云云，均
    無可信。
 4、依上所述，被告前開所辯，均無足取，仍應以被告於原審及
    本院審理時之自白為可採。
(三)綜上所述，本件事證明確，被告前開各次犯行均足認定。
三、法律適用方面：
(一)核被告如犯罪事實欄一之附表一編號1、2所為，均係犯刑法
    339條第1項之詐欺取財罪、洗錢防制法第14條第1項之一般
    洗錢罪。
(二)被告與「阿合」2人間，就上開如附表一編號1、2所示詐欺
    取財及一般洗錢之行為，各具有犯意聯絡及行為分擔，均為
    共同正犯。
(三)臺灣臺中地方檢察署111年度偵字第12152號、臺灣臺北地方
    檢察署111年度偵字第19467號就被告所為詐欺取財及一般洗
    錢犯行移送併辦部分，因與本案檢察官起訴書所載被告所為
    詐欺取財、一般洗錢2次之行為間，具有全部或部分為同一
    事實之關係，而均為起訴效力所及，本院自應併予審理。
(四)被告如附表一編號1、2所為之詐欺取財及一般洗錢罪，各次
　　之詐欺取財及一般洗錢行為有部分合致，且犯罪目的單一，
    分別係以一行為觸犯2罪名之想像競合犯，應各依刑法第55
    條之規定，分別從一較重之一般洗錢罪處斷。
(五)被告所犯上開一般洗錢之2罪間，犯意各別，行為對象互殊
    而不同，應予分論併罰。
(六)按最高法院刑事大法庭之裁定，除因依法院組織法第51條之
    10之規定，對提案庭提交之案件有拘束力外，基於預測可能
    性及法安定性之精神，並無溯及既往之效力。是以，最高法
    院刑事大法庭111年4月27日110年台上大字第5660號裁定意
    旨雖揭示被告構成累犯之事實及應加重其刑之事項，均應由
    檢察官主張並具體指出證明之方法後，經法院踐行調查、辯
    論程序，方得作為論以累犯及是否加重其刑之裁判基礎等情
    ，然亦同時敘明有關下級審法院在檢察官未主張或盡其舉證
    、說明責任之情形下，業依職權調查，因而論以累犯，本乎
    前科形成累犯處斷刑或作為宣告刑事由之裁量，只須滿足其
    一，其評價即足，上級審法院自不能據以撤銷原判決等語。
    從而，原審於上開最高法院刑事法庭裁定前之111年4月7日
    宣判時，參酌司法院釋字第775號解釋意旨，而以被告前曾
    因傷害案件，經臺灣臺中地方法院以106年度簡字第1111號
    刑事簡易判決判處有期徒刑2月（得易科罰金）確定，並已
    於107年3月13日易科罰金執行完畢，有臺灣高等法院被告前
    案紀錄表在卷可按，其於受有期徒刑執行完畢後5年以內，
    故意再犯本件法定刑為有期徒刑以上之2罪，考量被告於前
    案有期徒刑執行完畢後，本應戒慎警惕，惟其卻對先前所受
    刑之執行欠缺感知，而再為本案一般洗錢2次之犯行，足徵
    其惡性非輕，且前案徒刑之執行難收成效，爰分別依刑法第
    47條第1項之規定加重其刑等情，依上開說明，原審此部分
    於前開最高法院刑事大法庭110年台上大字第5660號裁定前
    ，依職權就被告所為一般洗錢之2罪，認均宜依累犯之規定
    加重其刑所為之裁量認定，並無不合，且於被告上訴本院後
    ，復經蒞庭檢察官於本院審理時同為舉證主張而請求就被告
    上開所為一般洗錢之2罪，各依累犯規定予以加重其刑（見
    本院卷第151頁），本院參酌前開原判決此部分之說明裁量
    事由，並認被告上揭所犯一般洗錢之2罪，並無司法院釋字
    第775號解釋意旨所指個案應量處最低法定刑，又無法適用
    刑法第59條減輕其刑，而應依此解釋意旨裁量不予加重最低
    本刑之情形（最高法院108年度台上字第338號刑事判決意旨
    參照），爰分別刑法第47條第1項之規定加重其刑。
(七)按「犯前2條之罪，在偵查或審判中自白者，減輕其刑。」
    此為洗錢防制法第16條第2項所明定。查被告就其前開所為
    一般洗錢之2罪，已於原審及本院審理時均自白（見原審卷
    第68頁、本院卷第149至150頁），爰均依洗錢防制法第16條
    第2項之規定，各予減輕其刑，且前分別有加重、減輕之事
    由，依法應分別先加後減之。
(八)被告上訴理由固另以：伊大學畢業，從事消毒清潔用品工作
    行業，月收入約3至4萬元，離婚、育有兩名未成年子女，子
    女監護權歸由前妻行使，但由伊單獨扶養照護，伊因一時失
    慮，提供帳戶、且僅提供帳戶資料，較之實務上之其他詐欺
    情節，手段及情節尚屬輕微，客觀上足以引起一般人之同情
    ，請就其所犯上開2罪，各依刑法第59條之規定酌減其刑等
    語。惟按「犯罪之情狀顯可憫恕，認科以最低度刑仍嫌過重
    者，得酌量減輕其刑。」固為刑法第59條所明定。然刑法第
    59條之酌量減輕其刑，必於犯罪另有特殊之原因與環境等，
    在客觀上足以引起一般之同情，認為即予宣告法定低度刑期
    猶嫌過重者，始有其適用；至於行為人之智識程度、生活狀
    況、犯罪手段、情節及其惡性等情，僅可作為在法定刑內科
    刑之標準，不得據為酌量減輕其刑之理由（最高法院28年上
    字第1064號、45年台上字第1165號、51年台上字第899號刑
    事判決意旨參照），是以被告以其上開自述之智識程度、生
    活狀況、犯罪手段、情節及其惡性等情，請求就其本案所為
    各次犯行均依刑法第59條之規定酌減其刑，已難認適當。況
    被告本案並非僅單純提供帳戶資料，而係實際已參與告訴人
    甲○○、丁○○因遭詐騙而匯至帳戶後之提領款項行為，乃屬參
    與共同詐欺取財及一般洗錢重要環節構成要件行為之共同正
    犯，已如前述，參酌被告各次共同參與之分工程度、情節及
    其自承取得之犯罪所得等情，實均難認有情輕法重而情堪憫
    恕之情形，自均無刑法第59條規定之適用，被告此部分上訴
    內容，均無理由，非為可採。
四、本院將原判決撤銷改判之理由及說明：　　
(一)原審認被告所為上開一般洗錢2次之犯行，事證俱屬明確，
    而均予論罪科刑，固非無見。惟查：１、被告就其所為一般
    洗錢之2罪，已於原審自白其情，原審未予適用洗錢防制法
    第16條第2項之規定予以減輕其刑，有所未合【詳見本判決
    上開理由欄三、(七)所示說明】。２、按洗錢防制法第18條
    第1項規定：「犯第14條之罪，其所移轉、變更、掩飾、隱
    匿、收受、取得、持有、使用之財物或財產上利益，沒收之
    ；犯第15條之罪，其所收受、持有、使用之財物或財產上利
    益，亦同。」又刑法第11條明定：「本法總則於其他法律有
    刑罰、保安處分或沒收之規定者，亦適用之。但其他法律有
    特別規定者，不在此限。」是以，除上述洗錢防制法第18條
    第1項前段所定洗錢標的沒收之特別規定外，其餘刑法第38
    條之1第3項等沒收相關規定，於本案亦有其適用。原判決就
    被告自承其提領而具有共同管理處分權之32萬元、22萬元之
    沒收法條，誤為引用刑法第38條之1第1項之規定，亦有未當
    。被告上訴理由其中以前開辯詞否認犯罪或主張其應僅成立
    幫助犯云云部分，依本判決前開理由欄二、(二)所示有關事
    證及說明，為無理由；又被告上訴意旨另執詞請求就其本案
    所犯一般洗錢之2罪，均適用刑法第59條之規定酌減其刑云
    云部分，依本判決上揭理由欄三、(八)所示之論述，亦為無
    理由。惟原判決就被告所為一般洗錢之2罪及其沒收部分，
    既有本段首揭所述適用法律之瑕疵存在，即屬無可維持而均
    應予以撤銷，至原判決所定應執行刑，因已失所依附，亦應
    併予撤銷之。
(二)爰審酌被告之素行（參見其臺灣高等法院被告前案紀錄表除
    上開構成累犯以外之其餘行為前已判決確定部分之前案紀錄
    ，累犯部分不予重覆評價），犯罪之動機、目的係本於為自
    己不法所有意圖之犯意聯絡，上開自述之學歷、工作、家庭
    、經濟等智識程度、生活狀況，如犯罪事實欄一之附表一編
    號1、2所示詐欺取財、一般洗錢之犯罪手段、情節、參與程
    度、犯罪所得，對告訴人甲○○、丁○○所生之損害，及被告犯
    罪後已於原審及本院自白犯行，且被告有心與告訴人甲○○、
    丁○○調解賠償，但或因告訴人甲○○、丁○○於原審調解期日未
    到庭、或經本院以電話詢問告訴人甲○○、丁○○後並未經其等
    表明同意調解，而無從移付調解等被告之犯後態度等一切情
    狀，就被告所為一般洗錢2次之犯行，分別量處如附表三編
    號1、2「主文」欄所示之有期徒刑及併科罰金之刑，且就併
    科金刑部分，各併為諭知易服勞役勞役之折算標準，及就上
    開併科罰金刑部分，定其應執行之罰金刑如主文第二項所示
    ，併諭知易服勞役勞役之折算標準，以示懲儆。至被告如附
    表三編號1、2所示有期徒刑之刑部分（分別有不得易服社會
    勞動及得易服社會勞動之情形），依刑法第50條第1項但書
    第4款之規定，尚不可由本院判決定其應執行刑，惟於本案
    確定送執行時，被告得以受刑人之身分依刑法第50條第2項
    之規定，請求檢察官聲請定應執行之刑，附此敘明。
(三)沒收部分：
 1、按洗錢防制法第18條第1項前段規定，犯洗錢防制法第14條
    之罪，其所移轉、變更、掩飾、隱匿、收受、取得、持有、
    使用之財物或財產上利益，沒收之。次按犯罪所得，屬於犯
    罪行為人者，沒收之，但有特別規定者，依其規定；犯罪所
    得之沒收，於全部或一部不能沒收或不宜執行沒收時，追徵
    其價額；刑法總則於其他法律有刑罰、保安處分或沒收之規
    定者，亦適用之，但其他法律有特別規定者，不在此限。刑
    法11條、第38條之1第1項、第3項分別定有明文。是除洗錢
    防制法第18條第1項前段所定就洗錢標的之沒收，為刑法第3
    8條之1第1項犯罪所得沒收之特別規定外，其餘刑法第38條
    之1第3項關於犯罪所得未扣案時追徵之規定，依據刑法第11
    條前段之規定，仍有其適用。
 2、查被告因本案分別提領告訴人甲○○、丁○○匯款至其永豐銀行
    帳戶之32萬、22萬元，為其具有共同管理處分權之犯罪所得
    ，且業由被告花用完畢等情，已據被告於原審供明在卷（見
    原審卷第59頁），自屬被告因本案一般洗錢2次犯行所取得
    之財物，雖未據扣案，仍應分別依洗錢防制法第18條第1項
    前段、刑法第38條之1第3項規定宣告沒收之，於全部或一部
    不能沒收或不宜執行沒收時，追徵其價額。
據上論斷，應依刑事訴訟法第369條第1項前段、第364條、第299
條第1項前段（依判決格式簡化原則，僅引用程序法條文），判
決如主文。
本案經檢察官洪淑姿、謝孟芳提起公訴，檢察官康存孝、黃冠中
移送併辦，檢察官丙○○到庭執行職務。
中　　華　　民　　國　　111 　年　　9 　　月　　8 　　日
                  刑事第十二庭  審判長法　官  陳  葳
                                      法　官  高文崇
                                      法　官  李雅俐
以上正本證明與原本無異。
如不服本判決應於收受送達後20日內向本院提出上訴書狀，其未
敘述上訴之理由者，並得於提起上訴後20日內向本院補提理由書
（均須按他造當事人之人數附繕本）「切勿逕送上級法院」。因
疫情而遲誤不變期間，得向法院聲請回復原狀。
                                      書記官  蕭怡綸

中　　華　　民　　國　　111 　年　　9 　　月　　8 　　日
附錄論罪科刑法條：
洗錢防制法第14條：
有第二條各款所列洗錢行為者，處7年以下有期徒刑，併科新臺
幣5百萬元以下罰金。
前項之未遂犯罰之。
前2項情形，不得科以超過其特定犯罪所定最重本刑之刑。
刑法第339條：
意圖為自己或第三人不法之所有，以詐術使人將本人或第三人之
物交付者，處5年以下有期徒刑、拘役或科或併科50萬元以下罰
金。
以前項方法得財產上不法之利益或使第三人得之者，亦同。
前2項之未遂犯罰之。

附表一：
編 號 告 訴 人 遭詐欺情形 1 甲 ○ ○ 乙○○推由「阿合」於109年4月2日15時4分許，佯裝銀行客服人員撥打電話予甲○○，謊稱其帳戶有問題需配合匯款云云，致甲○○因而陷於錯誤，遂依指示於109年4月6日13時44分許匯款32萬元至乙○○之前開永豐銀行帳戶，並由乙○○依「阿合」之指示，於如附表二編號1所示時、地提領上開款項。 2 丁 ○ ○ 乙○○推由「阿合」於109年3月30日某時，撥打電話予丁○○，佯稱係其友人，謊稱因故需借款云云，致丁○○因而陷於錯誤，遂依指示於109年4月7日13時53分許匯款22萬元至乙○○之上開永豐銀行帳戶，並由乙○○依「阿合」之指示，於如附表二編號2所示時、地提領前開款項。 

附表二：被告提領情形
編 號 提領時間 提領地點 提領之本案犯罪所得金額 1 110年4月6日14時11分許 ○○銀行北○○分行（址設：臺中市○區○○街○段000號0樓） 32萬元 2 110年4月7日14時14分許 ○○銀行北○○分行（址設：臺中市○區○○街○段000號0樓） 22萬元 (另提領之2萬元部分，與本案無關） 

附表三：
編號    犯罪事實           主文  1 犯罪事實欄一之附表一編號1 乙○○共同犯洗錢防制法第十四條第一項之洗錢罪，累犯，處有期徒刑柒月，併科罰金新臺幣捌仟元，罰金如易服勞役，以新臺幣壹仟元折算壹日。 未扣案之犯罪所得新臺幣參拾貳萬元沒收之，於全部或一部不能沒收或不宜執行沒收時，追徵其價額。  2 犯罪事實欄一之附表一編號2 乙○○共同犯洗錢防制法第十四條第一項之洗錢罪，累犯，處有期徒刑陸月，併科罰金新臺幣柒仟元，罰金如易服勞役，以新臺幣壹仟元折算壹日。 未扣案之犯罪所得新臺幣貳拾貳萬元沒收之，於全部或一部不能沒收或不宜執行沒收時，追徵其價額。